ja: スポーツ用品 > スポーツ競技 > フィールドホッケー・ラクロス用品 > フィールドホッケー・ラクロス用プロテクター: フィールドホッケー・ラクロス用グローブ; フィールドホッケー・ラクロスゴーリー用パンツ・ショーツ; フィールドホッケー・ラクロス用グローイン・アブドミナルプロテクター; フィールドホッケー・ラクロス用ヘルメットアクセサリー; フィールドホッケー・ラクロス用ヘルメット; フィールドホッケー・ラクロス用フェイスマスク・アイガード; フィールドホッケー・ラクロス用マウスガード; フィールドホッケー・ラクロス用パッド; フィールドホッケー・ラクロス用スロートガード
tr: Spor Malzemeleri > Spor Ekipmanları > Çim Hokeyi ve Lakros > Çim Hokeyi ve Lakros Koruyucu Kıyafetleri: Çim Hokeyi ve Lakros Eldivenleri; Çim hokeyi ve lakros kaleci pantolon ve şortları; Çim hokeyi ve lakros kasık ve karın korumaları; Çim hokeyi ve lakros kask aksesuarları; Çim Hokeyi ve Lakros Kaskları; Çim Hokeyi ve Lakros Maskeleri ve Gözlükleri; Çim hokeyi ve lakros ağızlıkları; Çim Hokeyi ve Lacrosse Pedleri; Çim hokeyi ve lakros boğaz korumaları
ro-RO: Articole sportive > Atletism > Hochei pe iarbă și lacrosse > Echipament de protecție pentru hochei pe iarbă și lacrosse: Mănuși pentru hochei pe iarbă și lacrosse; Pantaloni de portar pentru hochei pe iarbă și lacrosse; Protecții inghinale și abdominale pentru hochei pe iarbă și lacrosse; Accesorii pentru cască de hochei pe iarbă și lacrosse; Căști pentru hochei pe iarbă și lacrosse; Măști și ochelari pentru hochei pe iarbă și lacrosse; Proteze bucale pentru hochei pe iarbă și lacrosse; Paduri pentru hochei pe iarbă și lacrosse; Protecții de gât pentru hochei pe iarbă și lacrosse
en: Sporting Goods > Athletics > Field Hockey & Lacrosse > Field Hockey & Lacrosse Protective Gear: Field Hockey & Lacrosse Gloves; Field Hockey & Lacrosse Goalie Pants & Shorts; Field Hockey & Lacrosse Groin & Abdominal Protectors; Field Hockey & Lacrosse Helmet Accessories; Field Hockey & Lacrosse Helmets; Field Hockey & Lacrosse Masks & Goggles; Field Hockey & Lacrosse Mouthguards; Field Hockey & Lacrosse Pads; Field Hockey & Lacrosse Throat Guards
ru: Спортивные товары > Соревновательный спорт > Хоккей на траве и лакросс > Защитная экипировка для хоккея на траве и лакросса: Перчатки для хоккея на траве и лакросса; Вратарские шорты и штаны (хоккей на траве и лакросс); Защита паха и живота (хоккей на траве и лакросс); Аксессуары для шлемов (хоккей на траве и лакросс); Шлемы для хоккея на траве и лакросса; Маски и очки для хоккея на траве и лакросса; Капы для хоккея на траве и лакросса; Щитки для хоккея на траве и лакросса; Защита горла для хоккея на траве и лакросса
ko: 스포츠용품 > 운동 > 필드하키/라크로스 > 필드하키/라크로스 보호 장비: 필드하키/라크로스 장갑; 필드 하키 및 라크로스 골리 팬츠 및 쇼츠; 필드 하키 및 라크로스 낭심 및 복부 보호대; 필드 하키 및 라크로스 헬멧 액세서리; 필드하키/라크로스 헬멧; 필드하키/라크로스 마스크 및 고글; 필드 하키 및 라크로스 마우스가드; 필드하키/라크로스 패드; 필드 하키 및 라크로스 목 보호대
fr: Équipements sportifs > Divers sports > Hockey sur gazon et lacrosse > Équipement de protection de hockey sur gazon et lacrosse: Gants de hockey sur gazon et lacrosse; Pantalons et shorts de gardien de hockey sur gazon et de crosse; Coquilles et protections abdominales de hockey sur gazon et de crosse; Accessoires pour casques de hockey sur gazon et de crosse; Casques de hockey sur gazon et lacrosse; Masques et lunettes de hockey sur gazon et lacrosse; Protège-dents de hockey sur gazon et de crosse; Protections pour hockey sur gazon et lacrosse; Protège-gorges de hockey sur gazon et de crosse
hr-HR: Sportska oprema > Atletika > Hokej na travi i lacrosse > Zaštitna oprema za hokej na travi i lacrosse: Rukavice za hokej na travi i lacrosse; Hlače i kratke hlače za vratare za hokej na travi i lacrosse; Štitnici za prepone i trbuh za hokej na travi i lacrosse; Dodaci za kacige za hokej na travi i lacrosse; Kacige za hokej na travi i lacrosse; Maske i naočale za hokej na travi i lacrosse; Štitnici za zube za hokej na travi i lacrosse; Štitnici za hokej na travi i lacrosse; Štitnici za grlo za hokej na travi i lacrosse
pt-PT: Artigos de desporto > Atividade desportiva > Lacrosse e hóquei em campo > Equipamento de proteção para lacrosse e hóquei em campo: Luvas para lacrosse e hóquei em campo; Calças e calções de guarda-redes de hóquei em campo e lacrosse; Proteções de virilha e abdominais de hóquei em campo e lacrosse; Acessórios para capacetes de hóquei em campo e lacrosse; Capacetes para lacrosse e hóquei em campo; Óculos e máscaras para lacrosse e hóquei em campo; Goteiras de hóquei em campo e lacrosse; Proteções para lacrosse e hóquei em campo; Proteções de garganta de hóquei em campo e lacrosse
nb: Sportsutstyr > Friidrett > Landhockey og Lacrosse > Beskyttelsesutstyr for landhocket og lacrosse: Hansker for landhockey og lacrosse; Keeperbukser og -shorts for landhockey og lacrosse; Skritt- og magebeskyttere for landhockey og lacrosse; Tilbehør til hjelmer for landhockey og lacrosse; Hjelmer for landhockey og lacrosse; Masker og briller for landhockey og lacrosse; Tannbeskyttere for landhockey og lacrosse; Puter for landhockey og lacrosse; Halsbeskyttere for landhockey og lacrosse
sk-SK: Športový tovar > Atletika > Pozemný hokej a lakros > Ochranné vybavenie na pozemný hokej a lakros: Rukavice na pozemný hokej a lakros; Brankárske nohavice a šortky na pozemný hokej a lakros; Chrániče slabín a brucha na pozemný hokej a lakros; Príslušenstvo pre prilby na pozemný hokej a lakros; Prilby na pozemný hokej a lakros; Masky a okuliare na pozemný hokej a lakros; Chrániče úst na pozemný hokej a lakros; Chrániče na pozemný hokej a lakros; Chrániče krku na pozemný hokej a lakros
zh-CN: 体育用品 > 田径 > 陆上曲棍球/长曲棍球 > 陆上曲棍球/长曲棍球护具: 陆上曲棍球/长曲棍球手套; 曲棍球与长曲棍球守门员长裤与短裤; 曲棍球与长曲棍球护裆与腹部护具; 曲棍球与长曲棍球头盔配件; 陆上曲棍球/长曲棍球头盔; 陆上曲棍球/长曲棍球面具与护目镜; 曲棍球与长曲棍球护齿; 陆上曲棍球/长曲棍球保护垫; 曲棍球与长曲棍球护颈
nl: Sportartikelen > Lichaamssporten > Hockey en lacrosse > Beschermende uitrusting voor hockey en lacrosse: Handschoenen voor hockey en lacrosse; Keepersbroeken en shorts voor veldhockey en lacrosse; Kruis- en buikbeschermers voor veldhockey en lacrosse; Helmaccessoires voor veldhockey en lacrosse; Helmen voor hockey en lacrosse; Maskers en brillen voor hockey en lacrosse; Gebitsbeschermers voor veldhockey en lacrosse; Beschermers voor hockey en lacrosse; Keelbeschermers voor veldhockey en lacrosse
cs: Sportovní potřeby > Atletické sporty > Pozemní hokej a lakros > Ochranné vybavení na pozemní hokej a lakros: Rukavice na pozemní hokej a lakros; Brankářské kalhoty a šortky na pozemní hokej a lakros; Chrániče rozkroku a břicha na pozemní hokej a lakros; Příslušenství k helmám na pozemní hokej a lakros; Přilby na pozemní hokej a lakros; Ochranné brýle na pozemní hokej a lakros; Chrániče zubů na pozemní hokej a lakros; Chrániče na pozemní hokej a lakros; Chrániče krku na pozemní hokej a lakros
vi: Dụng cụ thể thao > Điền kinh > Khúc côn cầu trên cỏ và bóng vợt > Dụng cụ bảo vệ thi đấu bóng vợt và khúc côn cầu trên cỏ: Găng tay thi đấu bóng vợt và khúc côn cầu trên cỏ; Quần dài và quần đùi thủ môn khúc côn cầu trên cỏ và lacrosse; Đồ bảo hộ hạ bộ và bụng khúc côn cầu trên cỏ và lacrosse; Phụ kiện mũ bảo hiểm khúc côn cầu trên cỏ và lacrosse; Mũ bảo hiểm thi đấu bóng vợt và khúc côn cầu trên cỏ; Mặt nạ và kính bảo hộ thi đấu bóng vợt và khúc côn cầu trên cỏ; Đệm bảo vệ hàm khúc côn cầu trên cỏ và lacrosse; Lót bảo hộ môn khúc côn cầu trên cỏ và bóng vợt; Đệm bảo vệ cổ khúc côn cầu trên cỏ và lacrosse
de: Sportartikel > Athletik > Feldhockey & Lacrosse > Feldhockey- & Lacrosse-Schutzkleidung: Feldhockey- & Lacrosse-Handschuhe; Torwarthosen & Shorts für Feldhockey & Lacrosse; Tief- & Bauchschützer für Feldhockey & Lacrosse; Helm-Zubehör für Feldhockey & Lacrosse; Hockey- & Lacrosse-Helme; Masken & Schutzbrillen; Mundschutz für Feldhockey & Lacrosse; Feldhockey- & Lacrosse-Pads; Halsschützer für Feldhockey & Lacrosse
sv: Sportartiklar > Idrott och sport > Landhockey och lacrosse > Skyddsutrustning för landhockey och lacrosse: Landhockey- och lacrossehandskar; Målvaktsbyxor och shorts för landhockey och lacrosse; Skrev- och magskydd för landhockey och lacrosse; Tillbehör till hjälmar för landhockey och lacrosse; Landhockey- och lacrossehjälmar; Masker och skyddsglasögon för landhockey och lacrosse; Tandskydd för landhockey och lacrosse; Landhockey- och lacrosseskydd; Halsskydd för landhockey och lacrosse
bg-BG: Спортни стоки > Спортни занимания > Хокей на трева и лакрос > Защитна екипировка за хокей на трева и лакрос: Ръкавици за хокей на трева и лакрос; Вратарски панталони и шорти за хокей на трева и лакрос; Протектори за слабини и корем за хокей на трева и лакрос; Аксесоари за каски за хокей и лакрос; Каски за хокей на трева и лакрос; Маски и очила за хокей на трева и лакрос; Предпазители за уста за хокей и лакрос; Протектори за тялото за хокей на трева и лакрос; Предпазители за гърло за хокей и лакрос
da: Sportsartikler > Atletik > Lacrosse og udendørs hockey > Beskyttelsesudstyr til lacrosse og udendørs hockey: Handsker til lacrosse og udendørs hockey; Målmandsbukser og -shorts til landhockey og lacrosse; Skridt- og mavebeskyttere til landhockey og lacrosse; Tilbehør til hjelme til landhockey og lacrosse; Hjelme til lacrosse og udendørs hockey; Masker og briller til lacrosse og udendørs hockey; Tandbeskyttere til landhockey og lacrosse; Beskyttelsespuder til hockey og lacrosse; Halsbeskyttere til landhockey og lacrosse
fi: Urheilutarvikkeet > Urheilu > Maahockey ja lacrosse > Maahockeyn ja lacrossen suojukset: Maahockeyn ja lacrossen hanskat; Maahockey- ja lacrosse-maalivahdin housut ja shortsit; Maahockeyn ja lacrossen ala- ja vatsasuojat; Maahockey- ja lacrosse-kypärän tarvikkeet; Maahockeyn ja lacrossen kypärät; Maahockeyn ja lacrossen pehmeät kypärät ja suojalasit; Maahockeyn ja lacrossen hammassuojat; Maahockeyn ja lacrossen suojat; Maahockeyn ja lacrossen kaulasuojat
zh-TW: 體育用品 > 競技體育 > 草地曲棍球/袋棍球 > 草地曲棍球/袋棍球護具: 草地曲棍球/袋棍球手套; 曲棍球與袋棍球守門員長短褲; 曲棍球與袋棍球護襠與護腹; 曲棍球與袋棍球頭盔配件; 草地曲棍球/袋棍球帽; 草地曲棍球/袋棍球面罩和護目鏡; 曲棍球與袋棍球護齒; 曲棍球/袋棍球護墊; 曲棍球與袋棍球護頸
hu: Sportszerek > Atlétika > Gyeplabda és lacrosse > Gyeplabda és lacrosse védőfelszerelés: Gyeplabda és lacrosse kesztyűk; Gyeplabda és lacrosse kapusnadrágok és rövidnadrágok; Gyeplabda és lacrosse ágyék- és hasvédők; Gyeplabda és lacrosse sisak kiegészítők; Gyeplabda és lacrosse sisakok; Gyeplabda és lacrosse maszkok és szemüvegek; Gyeplabda és lacrosse fogvédők; Gyeplabda és lacrosse párnák; Gyeplabda és lacrosse torokvédők
it: Articoli sportivi > Sport > Hockey su prato e lacrosse > Protezioni per hockey su prato e lacrosse: Guanti per hockey su prato e lacrosse; Pantaloni e pantaloncini da portiere di hockey su prato e lacrosse; Protezioni inguinali e addominali da hockey su prato e lacrosse; Accessori per caschi da hockey su prato e lacrosse; Caschi per hockey su prato e lacrosse; Maschere e occhiali per hockey su prato e lacrosse; Paradenti da hockey su prato e lacrosse; Imbottiture lacrosse per hockey su prato; Paragola da hockey su prato e lacrosse
sl-SI: Športna oprema > Šport > Hokej na travi in lacrosse > Zaščitna oprema za hokej na travi in lacrosse: Rokavice za hokej na travi in lacrosse; Vratarske hlače in kratke hlače za hokej na travi in lacrosse; Ščitniki za dimlje in trebuh za hokej na travi in lacrosse; Dodatki za čelade za hokej na travi in lacrosse; Čelade za hokej na travi in lacrosse; Maske in očala za hokej na travi in lacrosse; Ščitniki za zobe za hokej na travi in lacrosse; Zaščitne blazine za hokej na travi in lacrosse; Ščitniki za grlo za hokej na travi in lacrosse
el: Αθλητικά είδη > Αθλητισμός > Χόκεϊ επί χόρτου & λακρός > Προστατευτικός εξοπλισμός χόκεϊ & λακρός: Γάντια χόκεϊ & λακρός; Παντελόνια και σορτς τερματοφύλακα χόκεϊ επί χόρτου και λακρός; Προστατευτικά βουβωνικής χώρας και κοιλιάς χόκεϊ επί χόρτου και λακρός; Αξεσουάρ για κράνη χόκεϊ επί χόρτου και λακρός; Κράνη χόκεϊ & λακρός; Μάσκες και γυαλιά χόκεϊ & λακρός; Μασελάκια χόκεϊ επί χόρτου και λακρός; Προστατευτικά μαξιλάρια χόκεϊ & λακρός; Προστατευτικά λαιμού χόκεϊ επί χόρτου και λακρός
pt-BR: Artigos esportivos > Artigos para prática de esportes > Hóquei de campo e lacrosse > Equipamento de proteção para hóquei de campo e lacrosse: Luvas de hóquei de campo e lacrosse; Calças e bermudas de goleiro de hóquei em campo e lacrosse; Protetores abdominais e de virilha para hóquei em campo e lacrosse; Acessórios para capacete de hóquei em campo e lacrosse; Capacetes de hóquei de campo e lacrosse; Máscaras e óculos de proteção para hóquei de campo e lacrosse; Protetores bucais para hóquei em campo e lacrosse; Acessórios de proteção para hóquei de campo e lacrosse; Protetores de garganta para hóquei em campo e lacrosse
th: อุปกรณ์กีฬา > การกีฬา > ฮอกกี้บนพื้นหญ้าและลาครอส > อุปกรณ์ป้องกันสำหรับฮอกกี้บนพื้นหญ้าและลาครอส: ถุงมือสำหรับฮอกกี้บนพื้นหญ้าและลาครอส; กางเกงโกลฟิลด์ฮอกกี้และลาครอสส์; กระจับและที่ป้องกันหน้าท้องฟิลด์ฮอกกี้และลาครอสส์; อุปกรณ์เสริมหมวกกันน็อกฟิลด์ฮอกกี้และลาครอสส์; หมวกกันน็อกสำหรับฮอกกี้บนพื้นหญ้าและลาครอส; หน้ากากและแว่นตาของฮอกกี้บนพื้นหญ้าและลาครอส; ยางสวมฟันฟิลด์ฮอกกี้และลาครอสส์; ที่ป้องกันสำหรับฮอกกี้สนามหญ้าและลาครอส; ที่ป้องกันลำคอฟิลด์ฮอกกี้และลาครอสส์
es: Equipamiento deportivo > Equipamiento para atletismo > Hockey sobre hierba y lacrosse > Equipamiento de protección para hockey sobre hierba y lacrosse: Guantes para hockey sobre hierba y lacrosse; Pantalones y shorts de portero para lacrosse y hockey sobre césped; Protectores abdominales y de ingle para lacrosse y hockey sobre césped; Accesorios para cascos de lacrosse y hockey sobre césped; Cascos para hockey sobre hierba y lacrosse; Máscaras y gafas protectoras para hockey sobre hierba y lacrosse; Protectores bucales para lacrosse y hockey sobre césped; Almohadillas de hombros para lacrosse y hockey sobre hierba; Protectores de garganta para lacrosse y hockey sobre césped
pl: Sprzęt sportowy > Sport > Hokej na trawie i lacrosse > Ochraniacze do hokeja na trawie i lacrosse: Rękawice do hokeja na trawie i lacrosse; Spodnie i spodenki dla bramkarzy w hokeju na trawie i lacrosse; Ochraniacze krocza i brzucha do hokeja na trawie i lacrosse; Akcesoria do kasków do hokeja na trawie i lacrosse; Kaski do hokeja na trawie i lacrosse; Maski i gogle do hokeja na trawie i lacrosse; Ochraniacze na zęby do hokeja na trawie i lacrosse; Ochraniacze hokejowe i do lacrosse; Ochraniacze gardła do hokeja na trawie i lacrosse
lt-LT: Sporto prekės > Atletika > Žolės riedulys ir lakrosas > Žolės riedulio ir lakroso apsauginės priemonės: Žolės riedulio ir lakroso pirštinės; Žolės riedulio ir lakroso vartininko kelnės ir šortai; Žolės riedulio ir lakroso kirkšnies ir pilvo apsaugos; Žolės riedulio ir lakroso šalmų priedai; Žolės riedulio ir lakroso šalmai; Žolės riedulio ir lakroso kaukės ir akiniai; Žolės riedulio ir lakroso dantų apsaugos; Žolės riedulio ir lakroso kojų apsaugos; Žolės riedulio ir lakroso gerklės apsaugos